# 以非金融资产抵偿债务中应收款项评估减值的处理

提问人：安好 时间：2022-05-04 10:38:52
陈版您好，债务重组准则指南的例题 1 ，甲公司应收款项的入账金额为 95 万元，已计提坏账准备 7 万元，账面价值 88 万元，公允价值为 87 万元，对于这 1 万元评估减值，甲公司的账务处理是否是：
借：资本公积 10000
贷：应收账款 10000
借：递延所得税资产 2500
贷：所得税费用 2500
债务重组完成后，资本公积 1 万元是否结转，还是永远留在甲公司账面？谢谢！

回答人：chenyiwei
甲公司账务处理不涉及资本公积，因为对其而言并非权益性交易。该 1 万元属于正常减值，在该例题中借记“投资收益（以摊余成本计量的金融资产终止确认损益）”，个人理解也可以借记信用减值损失。